【裁判字號】    92,易,49
【裁判日期】    920416
【裁判案由】    傷害等
【裁判全文】
臺灣宜蘭地方法院刑事判決                            九十二年度易字第四九號
    公  訴  人  臺灣宜蘭地方法院檢察署檢察官
    被      告  丙○○
右列被告因傷害等案件，經檢察官提起公訴（九十一年度偵字第三三三一號），本院
判決如左：
    主  文
丙○○傷害人之身體，累犯，處拘役伍拾日，如易科罰金，以參佰元折算壹日。
被訴恐嚇部分無罪。
    事  實
一、丙○○曾於民國八十六年間因殺人未遂、違反槍砲彈藥刀械管制條例案件，經臺
    灣高等法院以八十六年度上訴字第四七七五號判處三年、一年二月，應執行有期
    徒刑四年，於八十七年二月十三日入監執行，於八十九年七月七日縮短刑期假釋
    出監，並於九十年十二月二十六日縮刑期滿執行完畢。仍不知悔改，於九十一年
    十月二十八日下午九時三十分許，在宜蘭縣羅東鎮○○路七十號五樓之住處，與
    其妻乙○○因細故發生口角爭執，丙○○竟基於傷害之犯意，徒手毆打乙○○之
    頭部及背部等處，致乙○○受有後頭皮鈍挫傷、背部三處鈍挫傷之傷害。
二、案經被害人乙○○訴由宜蘭縣警察局羅東分局報請臺灣宜蘭地方法院檢察署檢察
    官偵查起訴。
    理  由
壹、有罪部分
一、訊據被告丙○○矢口否認有上述傷害犯行，辯稱：我沒有打她，我們當天只有口
    角，我只有推她的肩膀一下而已云云。經查，右揭事實，業據告訴人乙○○指述
    甚詳，又告訴人於九十一年十月二十八日晚間案發後，即於九十一年十月三十一
    日至羅東博愛醫院驗傷，此有羅東博愛醫院驗傷診斷書在卷可稽，且上述診斷書
    記載之受傷情形與告訴人所指受毆擊之方法吻合，應非虛偽。況告訴人歷次於偵
    審中自由連續之陳述，對於本案案發情節之描述均甚具體、詳盡，且言詞表達方
    式亦非千篇一律而有事後捏造記誦之嫌，足認其指述情節與事實相符。被告雖辯
    稱告訴人之傷勢係因車禍造成，惟經本院函查羅東博愛醫院之結果，告訴人於九
    十一年八月間因車禍受傷部位為右側頭皮撕裂傷，與本件發生之傷害部位及受傷
    結果不同，顯非因車禍所造成之傷害自明，被告空言否認毆打被害人，顯與現存
    卷證資料不符，不足採信。綜上所述，本件事證已明，被告犯行堪以認定。
二、核被告丙○○所為，係犯刑法第二百七十七條第一項之傷害罪。查被告曾於八十
    六年間因殺人未遂、違反槍砲彈藥刀械管制條例案件，經臺灣高等法院以八十六
    年度上訴字第四七七五號判處三年、一年二月，應執行有期徒刑四年，於八十七
    年二月十三日入監執行，於八十九年七月七日縮短刑期假釋出監，並於九十年十
    二月二十六日縮刑期滿執行完畢，此有臺灣高等法院檢察署刑案紀錄簡覆表在卷
    可按，其受有期徒刑之執行完畢，五年以內再犯有期徒刑以上之罪，為累犯，依
    法加重其刑。爰審酌被告與告訴人係夫妻關係，竟因細故即將告訴人毆打成傷，
    嚴重侵害他人身體法益，及其犯罪動機、手段、犯後態度等一切情狀，量處如主
    文所示之刑，並諭知易科罰金之折算標準。
貳、無罪部分
一、公訴意旨略以：被告丙○○於九十一年十月二十八日下午九時三十分許，在宜蘭
    縣羅東鎮○○路七十號五樓住處，與乙○○因細故發生口角爭執，以「就算離婚
    亦不會放過妳，要拿槍砲打妳全家」等語，恐嚇乙○○，因認被告丙○○涉犯刑
    法第三百零五條之恐嚇危害安全罪嫌。
二、按犯罪事實應依證據認定之，無證據不得推定其犯罪事實；不能證明被告犯罪者
  ，應諭知無罪之判決，刑事訴訟法第一百五十四條、第三百零一條第一項分別定
    有明文。又事實之認定，應憑證據，如未能發現相當證據，或證據不足以證明，
    自不能以推測或擬制之方法，為裁判基礎（最高法院四十年台上字第八六號判例
    參照）；且認定犯罪事實所憑之證據，雖不以直接證據為限，間接證據亦包括在
    內，然而無論直接證據或間接證據，其為訴訟上之證明，須於通常一般之人均不
    致有所懷疑，而得確信其為真實之程度者，始得據為有罪之認定，倘其證明尚未
    達到此一程度，而有合理之懷疑存在而無從使事實審法院得有罪之確信時，即應
    由法院為諭知被告無罪之判決（最高法院七十六年台上字第四九八六號判例參照
    ）。
三、本件公訴人認被告丙○○涉有恐嚇犯行，係以告訴人乙○○之指述為其唯一論據
    。訊據被告丙○○堅決否認上情，辯稱：我沒有恐嚇告訴人，我沒有說要拿槍砲
    打她恐嚇的話，我們是有互罵等語。
四、經查，證人甲○○於本院調查時結證稱：我有在場，我與被告住在同一層樓，當
    天我看到被告與告訴人在他們的客廳吵架，我有勸他們不要吵架，我沒有聽到被
    告有說過要拿槍打她們全家的話等語明確（本院九十二年二月十三日訊問筆錄參
    照），顯見證人當日在場並未聽聞被告有恐嚇告訴人之話語，故除告訴人之指述
    外，並無其他積極證據足資證明被告有恐嚇之犯行，況告訴人於警訊時指述於遭
    被告毆打時，被告有以「就算離婚也要持槍打其全家」等話恐嚇告訴人，惟於本
    院調查時復指稱；被告當天是沒有恐嚇我，是在九十一年十一月左右的事等語（
    本院九十二年二月十三日訊問筆錄參照），故告訴人前後指述之恐嚇時間均不一
    致，其指述顯有瑕疵，故其所述是否可採，尚非無疑。此外，本院復查無其他積
    極證據足資證明被告確有公訴人所指恐嚇之犯行，揆諸首揭說明，依法應為無罪
    判決之諭知。
據上論斷，應依刑事訴訟法第二百九十九條第一項前段、第三百零一條第一項前段，
刑法第二百七十七條第一項、第四十一條第一項前段、第四十七條，罰金罰鍰提高標
準條例第一條、第二條前段，判決如主文。
本案經檢察官賴慶祥到庭執行職務
中        華        民        國    九十二    年    四    月    十六    日
                                臺灣宜蘭地方法院刑事第一庭
                                    審判長法  官    林  明  山
  法  官    辜  漢  忠
                                          法  官    鄭  貽  馨
右正本證明與原本無異。
如不服本判決，應於判決送達後十日內向本院提出上訴狀( 應附繕本 )。
                                          書記官    陳  憲  文
中        華        民        國    九十二    年    四    月    十七    日
附錄論罪法條
刑法第二百七十七條第一項
 (普通傷害罪)
傷害人之身體或健康者，處三年以下有期徒刑、拘役或一千元以下罰金。


司法院資訊處製作；財團法人民間司法改革基金會備份。
